【裁判字號】    99,聲,5591
【裁判日期】    991220
【裁判案由】    聲請迴避
【裁判全文】
臺灣板橋地方法院刑事裁定              99年度聲字第5591號
聲  請  人  卓悅瑛
上列聲請人因過失傷害案件（99年度交簡上字第182號），聲請
本院法官迴避，本院裁定如下：
    主  文
聲請駁回。
    理  由
一、聲請意旨略以：聲請人被訴過失傷害案件，經本院99年度交
    簡字第1986號判處拘役40日，如易科罰金，以新臺幣1000元
    折算1 日，此間聲請人不服提起上訴，現由本院99年度交簡
    上字第182 號案件審理中，惟參與本案審理之受命法官黃司
    熒曾參與前審之裁判，爰依刑事訴訟法第17條第8 款、第18
    條第1 款之規定，聲請法官迴避云云。
二、按推事曾參與前審之裁判者，應自行迴避，不得執行職務；
    當事人遇有推事應迴避而不自行迴避者，得聲請推事迴避，
    刑事訴訟法第17條第8 款、第18條第1 款固定有明文。惟按
    刑事訴訟法第17條第8 款所謂推事曾參與前審之裁判，應自
    行迴避者，係指其對於當事人所聲明不服之裁判，曾經參與
    ，按其性質，不得再就此項不服案件執行裁判職務而言，易
    言之，推事於下級審曾參與該案審判，即不得再參與上訴審
    之審判（最高法院78年度台抗字第527 號裁定參照）。
三、本件聲請人雖主張本院99年度交簡上字第182 號過失傷害案
    件之受命法官黃司熒曾承辦前審之裁判，並提出本院99年度
    交簡附民字第78號刑事附帶民事訴訟裁定1 份為憑，惟查：
    經本院調閱本院99年度交簡上字第182 號全案卷宗之結果，
    查知該案之前審99年度交簡字第1986號案件之獨任承辦法官
    為黃繼瑜法官，而非黃司熒法官，聲請人所指黃司熒法官參
    與合議裁判者僅係該案中之「刑事附帶民事訴訟」部分，然
    聲請人並非係針對本院「99年度交簡附民字第78號刑事附帶
    民事訴訟裁定」聲明不服而提起抗告，而係針對於該案之前
    審「99年度交簡字第1986號刑事簡易判決」提起上訴，則揆
    諸上開說明，參與本院99年度交簡附民字第78號刑事附帶民
    事訴訟裁定之黃司熒法官，對於聲請人而言，並非曾參與當
    事人所「聲明不服」之下級審裁判者，核與刑事訴訟法第17
    條第8 款所指法官曾參與前審之裁判應自行迴避之情形不符
    ，自不得以該原因聲請法官迴避，是以本聲請為無理由，應
    予駁回，爰裁定如主文。
中    華    民    國    99    年    12    月    20    日
                          刑事第十八庭
                                審判長法  官  楊仲農
                                      法  官  楊筑婷
                                      法  官  謝梨敏
上列正本證明與原本無異。
如不服本裁定，應於裁定送達後五日內敘明抗告理由，向本院提
出抗告狀。
                                      書記官  田世杰
中    華    民    國    99    年    12    月    20    日

司法院資訊處製作；財團法人民間司法改革基金會備份。
